# 关于经常性损益问题

提问人：15828189447NXB 时间：2021-03-20 08:05:07
请问陈版主及各位老师，上市公司因借出资金而收取的非金融机构借款利息收入算作非经，那请问上市公司因借入资金而支付给非金融机构的利息费用是否可算作非经（PS：资金只是最近两年临时借入，未来长期并不持续）？陈版主以前对此有个回复，具体如下： “非经常性损益只是包含“对非金融企业收取的资金占用费”，因从非金融企业拆借资金而支付给资金提供方的利息支出不算做非经常性损益，不能与所收取的资金占用费相抵后计算非经常性损益”。我主要想了解一下这方面的是否有充分依据？谢谢。

回答人：chenyiwei
支付给非金融企业的融资利息支出也是来源于企业的正常融资需求，与正常经营活动相关，因此不属于非经常性损益。